【裁判字號】    90,上易,360
【裁判日期】    900327
【裁判案由】    傷害
【裁判全文】
臺灣高等法院臺中分院刑事判決                      九十年度上易字第三六號
    上  訴  人  臺灣台中地方法院檢察署檢察官
    被      告  乙○○
右上訴人因傷害案件，不服臺灣台中地方法院八十九年度易字第三九六九號中華民國
八十九年十二月十二日第一審判決（起訴案號：臺灣台中地方法院檢察署八十九年度
偵緝字第八一四號），提起上訴，本院判決如左：
      主  文
上訴駁回。
      事  實
一、乙○○前有違反煙清煙毒條例前科，於民國（下同）八十六年間，又因賭博、傷
    害案件，經台灣台中地方法院分別判處有期徒刑各三月，嗣經定執行刑有期徒刑
    五月，於八十七年十月三日執行完畢，詎仍不知悔改，於八十九年六月十九日十
    七時三十分許，在台中市○○區○○路三八一號前，因騎乘ＪＪＬ─九九九號機
    車與丙○○發生擦撞而生爭執，竟基於傷害之犯意，以機車鎖頭（未扣案）毆打
    丙○○頭部，致其受有頭部外傷併頭皮撕裂傷等傷害。
二、案經丙○○訴由台中市警察局第四分局報請臺灣臺中地方法院檢察署檢察官偵查
    起訴。
      理  由
一、右開犯罪事實迭據被告乙○○於偵查及原審中坦承不諱，核與告訴人丙○○、證
    人陳佩君證述情節相符，並有診斷證明書、車籍作業系統─查詢認可資料各一紙
    存卷可稽，事證已臻明確，被告犯行應堪認定。
二、核被告所為，係犯刑法第二百七十七條第一項傷害罪。又被告前有違反煙清煙毒
    條例前科，於八十六年間，又因賭博、傷害案件，經台灣台中地方法院分別判處
    有期徒刑各三月，嗣經定執行刑有期徒刑五月，於八十七年十月三日執行完畢，
    有台灣高等法院被告全國前案紀錄表在卷可參，五年以內再犯本件有期徒刑以上
    之罪，為累犯，依刑法第四十七條規定加重其刑，原審審酌被告僅因機車擦撞，
    即持機車鎖頭朝告訴人頭部毆打及告訴人受傷狀況暨被告犯後已坦承犯行，惟迄
    未與告訴人達成和解等一切情狀，依刑法第第二百七十七條第一項、第四十七條
    量處被告有期徒刑六月，並諭知易科罰金之折算標準，同時敘明被告用以毆打之
    機車鎖頭一個，並未扣案，為免執行困難，不予宣告沒收。核其認事、用法、量
    刑均無不當，上訴人據告訴人之請求，以被告迄未與告訴人和解，原審量刑過輕
    為由上訴，核無理由，應予駁回。至原審認被告之前所犯之傷害罪，於八十七年
    七月二十三日執行完畢，未注意該罪所科之刑已與賭博罪所科之刑定執行刑，然
    此並不影響被告累犯之認定，併予敘明。
三、被告經合法傳喚，無正當理由不到庭，爰不待其陳述逕行判決。
四、據上論斷，應依刑事訴訟法第三百六十八條、第三百七十一條，判決如主文。
本案經檢察官甲○○到庭執行職務。
中      華      民      國      九十      年      三    月    二十七    日
                                  臺灣高等法院臺中分院刑事第九庭
                                        審判長法  官  陳  筱  珮
                                              法  官  古  金  男
                                              法  官  康  應  龍
右正本證明與原本無異。
不得上訴。
                                              書記官  黃  薰  慧
中      華      民      國      九十      年      三      月   二十九   日
                                                                        Ｄ


司法院資訊處製作；財團法人民間司法改革基金會備份。
